# 请问:开发区内道路问题

提问人：dhxujun 时间：2010-10-13 10:15:20
请问:县级经济开发区所属投资开发公司在开发区内所建造的道路是否可以作为投资开发公司的固定资产入账？（道路两侧土地已出让给企业）

回答人：chenyiwei
由于道路本身不能直接产生经济利益流入，但便利的交通条件有助于提升路两侧地块的价值而产生未来的经济利益，同时实现“七通一平”也是土地出让的基本前提，因此可以考虑把道路等市政配套设施的建设成本采用一定方式分摊到该区域的土地一级开发成本中，随着地块的出让逐步转销其成本。不建议把道路的建设成本单独确认为开发公司的固定资产。

回答人：chenyiwei
回复 报纸 dhxujun 的帖子本版面上也有一些针对土地一级开发业务的讨论。一般做法是按预计总成本作为分摊的基础。对于土地已经出让但周边配套市政设施尚未完工的情形，可以自土地出让合同签订时起，根据市政设施的投入和完工进度逐步确认收入（类似于完工百分比法）。